Inventaris van de collectie archieven Strijdkrachten in Nederlands-Indië, (1938 - 1939) 1941 - 1957 [1960]
Nationaal Archief, Den Haag
- Beleidsterrein Operatiën, A
  - Archief van de staven van de T t/m Z-Brigade en de Staf Bataljon 2-13 Regiment Infanterie in Nederlands-Indië, [1945] 1946 - 1950, A.8
    - Staf van de V-Brigade, [1945] 1946 - 1950, A.8.3
      - Stukken betreffende gegevens over vijandelijke vliegvelden op Midden-Java en gegevens omtrent wegen en bruggen., 1947; 3086; 1 omslag
      - Oleaten betreffende rayonsindelingen van onderdelen., 1947; 3087; 1 omslag
      - Stukken betreffende de actie "Neptunus" over de landing op zuidkust van Java., 1947 - 1948; 3088; 1 omslag
      - Stukken betreffende de evacuatie van TNI-troepen en hun gezinsleden., 1948; 3089; 1 omslag
      - Memorie van de brigadecommandant inzake de verplaatsing van een gedeelte van de brigade van Poerwokerto naar Semarang., 1948; 3090; 1 stuk
      - Instructie voor de indeling van het Stafkwartier van de brigade en de daaraan eventueel toegevoegde onderdelen., 1948; 3091; 1 stuk
      - Stukken betreffende de bestrijding van infiltrerende benden in het grensgebied., 1948; 3092; 1 omslag
      - Dagboek van 6 Eskadron Vechtwagens over de periode 30 augustus 1948 - september 1949., 1948 - 1949; 3093; 1 omslag
      - Stukken betreffende de actie "Schoonschip" over een gecombineerde zuiveringsactie in de gebieden Tjepoe, Ngawi, Madioen, Maospati en Ponorogo in samenwerking met de A-Divisie., 1949; 3094; 1 omslag
      - Stukken betreffende de verplaatsing van het Stafkwartier van de brigade in de maand november., 1949; 3095; 1 omslag
      - Stukken betreffende de tactische situatie van de brigade., 1949; 3096; 1 omslag
      - Stukken betreffende uitvoeringsbepalingen van de order staken vijandelijkheden., 1949; 3097; 1 omslag
      - Stukken betreffende de oprichting van twee territoriale bataljons te Solo., 1949; 3098; 1 omslag
      - Stukken betreffende vervoersschema's voor de TNI-compagnieën in verband met de aanstaande ontruimingen., 1949; 3099; 1 omslag
      - Stukken betreffende de operatie "Oostende" over ontruimingen in verband met de soevereiniteitsoverdracht., 1949; 3100; 1 omslag
      - Nota van de brigadecommandant inzake de ontruiming en overdracht van de gebieden., 1949; 3101; 1 stuk
    - Staf van de W-Brigade, 1946 - 1950, A.8.4
      - Locatie en dislocatiestaten., 1946 - 1949; 3102; 1 pak
      - Stukken betreffende de korpsgeschiedenis van de brigade en onderdelen., 1946 - 1950; 3103-3114; 10 omslagen en 2 pakken
        - Stafkwartier. 1946 - 1949, 3103; 1 pak
        - 1-4 Regiment Infanterie. 1947 - 1948, 3104
        - 4-6 Regiment Infanterie. 1947 - 1949, 3105
        - 1-9 Regiment Infanterie. 1946 - 1947, 3106
        - 1-11 Regiment Infanterie. 1946 - 1948, 3107
        - 3-11 Regiment Infanterie. 1946 - 1949, 3108
        - 4-11 Regiment Infanterie. 1947 - 1949, 3109; 1 pak
        - 5-13 Regiment Infanterie. 1948, 3110
        - 403 Bataljon Infanterie. 1949 - 1950, 3111
        - 411 Bataljon Infanterie. 1948 - 1949, 3112
        - 425 Bataljon Infanterie. 1949 - 1950, 3113
        - 6 Eskadron Pantserwagens. 1946 - 1949, 3114
      - Stukken betreffende de actie "Rotterdam" over de opmars in verschillende colonnes naar Bojolali., 1947; 3115; 1 omslag
      - Verslag actietocht van 14 Compagnie AAT., 1947; 3116; 1 stuk
      - Maandverslag van september van de VTD., 1947; 3117; 1 stuk
      - Situatierapporten over de maanden oktober en november., 1947; 3118; 1 omsla
      - Inlichtingenrapporten over de maanden oktober en november., 1947; 3119; 1 omslag
      - Brief van de waarnemend KMG inzake ervaringen opgedaan tijdens acties met de VTD., 1947; 3120; 1 stuk
      - Operatiebevelen., 1947 - 1949; 3121-3122; 2 pakken
        - 1947, 3121
        - 1948-1949, 3122
      - Instructie voor de ondercommandant 1 Infanterie inzake de vorming van task force "Colonne Rottier"., 1948; 3123; 1 stuk
      - Verslag over de ervaringen opgedaan met een eskadron pantserwagens gedurende en na de 1e Politionele Actie., 1948; 3124; 1 stuk
      - Gevechtsverslagen van een gehouden patrouille op 20 april en zuiveringsactie op 12 mei., 1949; 3125; 1 omslag
      - Bevel van de brigadecommandant in verband met het bezoek van de Sultan van Djokja op 31 augustus., 1949; 3126; 1 stuk
      - Topografische kaarten van Midden- en West-Java, z.d; 3127; 1 pak
    - Staf van de X-Brigade, 1946 - 1949, A.8.5
      - Stukken betreffende de korpsgeschiedenis van de brigade en onderdelen., 1946 - 1949; 3128-3135; 8 omslagen
        - Stafkwartier. 1946 - 1948, 3128
        - 2-5 Regiment Infanterie. 1946 - 1948, 3129
        - 3-5 Regiment Infanterie. 1946 - 1949, 3130
        - 4-5 Regiment Infanterie. 1947 - 1949, 3131
        - 2-10 Regiment Infanterie. 1947 - 1949, 3132
        - 2-15 Regiment Infanterie. 1948, 3133
        - 2 Veldartillerie. 1946 - 1948, 3134
        - 2-2 Regiment Huzaren van Boreel. 1948 - 1949, 3135
    - Staf van de Y-Brigade, 1946 - 1949, A.8.6
      - Verslag van de landingsoperatie "Philitt" op Bali van 2 maart - 5 maart., 1946; 3136; 1 stuk
      - Verslag van de landingsoperatie "Destiny" op Lombok op 27 maart., 1946; 3137; 1 stuk
      - Instructie omtrent de taken van de bezettingstroepen in Palembang., 1946; 3138; 1 stuk
      - Stukken betreffende de verplaatsing van de brigade van Bali naar Palembang., 1946; 3139; 1 omslag
      - Nota van luitenant-kolonel F. Mollinger inzake de doelstelling en het gebruik van de Regimental Police, Military Police, Militaire Inlichtingendienst en de Militaire Veiligheidsdienst., 1946; 3140; 1 stuk
      - Stukken betreffende de op 20 november gehouden actie op Bali., 1946; 3141; 1 omslag
      - Stukken betreffende de korpsgeschiedenis van de brigade en onderdelen., 1946 - 1949; 3142-3149; 8 omslagen
        - Stafkwartier. 1946 - 1947, 3142
        - 4-1 Regiment Infanterie. 1946 - 1949, 3143
        - 5-3 Regiment Infanterie. 1948 - 1949, 3144
        - 11 Infanterie. 1946 - 1947, 3145
        - 7 Bataljon Regiment Stoottroepen. 1946 - 1948, 3146
        - 8 Bataljon Regiment Stoottroepen. 1946 - 1948, 3147
        - 1-2 Regiment Huzaren van Boreel. 1948 - 1949, 3148
        - 3 Eskadron Pantserwagens. 1946 - 1948, 3149
      - Stukken betreffende de uitvoering van de indeling van de Nederlandse troepen in vakken, "Het Provincieplan"., 1947; 3150; 1 pak
      - Stukken betreffende hergroeperingen om de stad Palembang., 1947; 3151; 1 omslag
      - Stukken betreffende een plan tot snelle bezetting van de olievelden Talang Djimar, Radja en Pendopo., 1947; 3152; 1 omslag
      - Verordeningen nrs. 1 - 7, 9 - 021, 25 en 26 van het militair gezag op Zuid-Sumatra., 1947 - 1949; 3153; 1 omslag
      - Stukken betreffende de taken van de coördinatie militair vervoer bij het spoorwegtransport., 1948; 3154; 1 omslag
      - Brief van de Territoriaal tevens Troepencommandant Zuid-Sumatra met een regeling over de door Nederlandse troepen gearresteerde personen., 1948; 3155; 1 stuk
      - Stukken betreffende uit patrouilles vastgestelde topografische gegevens., 1948; 3156; 1 omslag
      - Artikel over het communisme in de Republiek, ontleend aan het blad De Ronde Tafel., 1948; 3157; 1 stuk
      - Brief van het hoofd van de DLC inzake een beschouwing over het toekomstig Rijksleger en de defensie van Indonesië, "De toekomst van de strijdkrachten te land in Indonesië"., 1948; 3158; 1 stuk
      - Brief van het hoofd van de DLC inzake voorlichtingsmateriaal voor een mondeling voordracht over de houding van onze troepen tegenover de Indonesische bevolking., 1948; 3159; 1 stuk
      - Brief van het hoofd van de DLC inzake een beschouwing over de voornaamste partijen en groeperingen in de republiek., 1948; 3160; 1 stuk
      - Operatiebevelen voor de sector Zuid-Sumatra., 1948; 3161; 1 omslag
      - Memo van de Nederlandse Civiele Vertegenwoordiger van de Plaatselijke Gemengde Commissie over de ten uitvoerlegging van de wapenstilstandbepalingen., 1949; 3162; 1 stuk
      - Bevel over het bezetten Surulangun-Rawas en Muara Rupit., 1949; 3163; 1 stuk
      - Actiebevel operatie "Rijst" over het onder Nederlandse controle stellen van het rijstgebied van Pringsewu alsmede het gebied tussen deze kolonisatie en Kota Agoeng., 1949; 3164; 1 stuk
    - Staf van de Z-Brigade, 1946 - 1950, A.8.7
      - Stukken betreffende de korpsgeschiedenis van de brigade en een onderdeel., 1946 - 1949; 3165-3166; 2 omslagen
        - Stafkwartier. 1946 - 1949, 3165
        - 1-1 Regiment Infanterie. 1946 - 1948, 3166
      - Stukken betreffende het plan voor de landingsactie Perbagengan., 1947; 3167; 1 omslag
      - Verslag van de derde bespreking van de vertegenwoordiger van Economische Zaken op het Troepencommando Sumatra over de bijzondere organisatie van de civiele dienst in geval van militaire acties., 1947; 3168; 1 stuk
      - Stukken betreffende de bevelen voor de 1e Politionele Actie in de sectoren Medan en Noord-Sumatra., 1947; 3169; 1 omslag
      - Telegrammen betreffende de situatie van de eigen troepen over de maanden juli - december., 1947; 3170; 1 omslag
      - Dagorder van 7 augustus inzake dankbetuiging van de troepencommandant voor de prestaties van de troepen bij de gevoerde acties., 1947; 3171; 1 stuk
      - Verslag over de huidige gang van zaken bij de politionele actie en de zuivering in de Karolanden., 1947; 3172; 1 stuk
      - Stukken betreffende de zuivering en veiligstelling van de Oostkust van Sumatra., 1947; 3173; 1 omslag
      - Inkomende en uitgaande bevelen voor acties in de sector Noord-Sumatra., 1947; 3174; 1 pak
      - Overzichten en ontwikkelingen van de toestand op Noord-Sumatra en de sector Medan., 1947 - 1948; 3175; 1 pak
      - Weekoverzichten van de Z-Brigade Inlichtingengroep in de sector Noord-Sumatra., 1947 - 1949; 3176; 1 omslag
      - Stukken betreffende bevelen en inlichtingen verband houdende met de 2e Politionele Actie., 1948; 3177; 1 omslag
      - Notulen van de conferentie tot uitvoering van de wapenstilstandsovereenkomst gehouden te Tandjoengpoera op 25 januari., 1948; 3178; 1 stuk
      - Situatierapporten van 4-2 Regiment Infanterie in de sector Noord-Sumatra over de maanden april - juni., 1948; 3179; 1 omslag
      - Aanwijzing tot samenstelling van een "Z"-bataljon tot een zelfstandig onderdeel van het Troepencommando Noord-Sumatra., 1948; 3180; 1 stuk
      - Inlichtingenrapporten van diverse onderdelen omtrent de situatie in de sector Noord-Sumatra., 1948; 3181; 1 omslag
      - Wekelijkse operatieve rapporten van 5-11 Regiment Infanterie (nrs. 4-7 en 9)., 1949; 3182; 1 omslag
      - Dagrapporten van Inlichtingengroep I (nrs. 15, 36-41)., 1949; 3183; 1 omslag
      - Rapport van de Plaatselijke Gemengde Commissie 2 te Sibolga betreffende de militaire, economische en sociale toestand., 1949; 3184; 1 stuk
      - Weekverslagen van 3-15 Regiment Infanterie (nrs. 29, 31-33) over de maanden januari en februari., 1949; 3185; 1 omslag
      - Wekelijkse militaire inlichtingenrapporten van het Territoriaal tevens Troepencommando Noord-Sumatra over de maanden april - augustus., 1949; 3186; 1 pak
      - Dagrapporten van de Inlichtingengroep van 3-15 Regiment Infanterie in de sector Noord-Sumatra, (met hiaten)., 1949; 3187; 1 omslag
      - Overzicht van de troepencommandant over het eerste kwartaal over de gebeurtenissen Noord-Sumatra., 1949; 3188; 1 stuk
      - Logboekbladen met berichten van Actie "Tijger I" tijdens de 2e Politionele Actie van 1 januari - 15 januari., 1949; 3189; 1 pak
      - Dagorder van 22 december van de troepencommandant voor de overdracht aan de nieuwe staat, de RIS., 1949; 3190; 1 stuk
      - Beschikking van de Territoriaal tevens Troepencommandant Noord-Sumatra inzake de benoeming van de Rayoncommandant van het toekomstige verzamelrayon NST., 1949; 3191; 1 stuk
      - Stukken betreffende instructies en bevelen voor de Nederlandse strijdkrachten op Noord-Sumatra., 1950; 3192; 1 omslag
    - Staf 2-13 Regiment Infanterie van de T-Brigade, 1946 - 1948, A.8.8
      - Actiebevelen van onder andere de acties "Opnieuw" en "Zuid"., 1946; 3193; 1 omslag
      - Rapporten betreffende het opruimen van mijnen., 1946 - 1947; 3194; 1 omslag
      - Stukken betreffende voorgenomen patrouilles., 1946 - 1947; 3195-3196; 2 pakken
        - 1946, juni - december, 3195
        - 1947, januari - september, 3196
      - Overzichten van patrouille opdrachten., 1946 - 1947; 3197; 1 omslag
      - Patrouillerapporten., 1946 - 1948; 3198-3207; 10 pakken
        - 1946, maart - juli, 3198
        - 1946, augustus - oktober, 3199
        - 1946, november - december, 3200
        - 1947, januari - februari, 3201
        - 1947, maart., 3202
        - 1947, april., 3203
        - 1947, mei., 3204
        - 1947, juni - augustus, 3205
        - 1947, september - december, 3206
        - 1948, januari en februari., 3207
      - Situatierapporten van 2-13 Regiment Infanterie., 1946 - 1948; 3208-3210; 2 pakken en 1 omslag
        - 1946, maart - december, 3208
        - 1947, januari - december, 3209
        - 1948, januari., 3210; 1 omslag
  - Collectie onderdeelsverslagen in Nederlands-Indie, 1945 - 1950, A.9
    - Koninklijke Landmacht (KL), A.9.1
      - Hoofdkwartier van de Generale Staf, A.9.1.1
        - Nieuwe uitgave van "Ordres de Bataille" van de CGS., 1949; 3211; 1 omslag
      - Territoriale- tevens Troepencommando's, A.9.1.2
        - Korpsgeschiedenis van het Territoriaal Commando Batavia-Buitenzorg., 1946 - 1947; 3212; 1 omslag
        - Korpsgeschiedenis van het Territoriaal Ondercommando Buitenzorg., 1946 - 1947; 3213; 1 omslag
        - Acties, dislocatiestaten en verslagen van verrichtingen van de Mobiele Reserve Midden-Java (Detachement A) en het Territoriaal tevens Troepencommando Midden-Java., 1946 - 1949; 3214; 1 omslag
        - Bevelen en instructies van het Territoriaal tevens Troepencommando West-Java., 1947 - 1948; 3215; 1 omslag
        - Korpsgeschiedenis van het Basiscommando Bandoeng en het Troepencommando Bandoeng/Soemedang., 1947 - 1949; 3216; 1 omslag
        - Kwartaalverslagen, gevechtsrapporten en dislocatiestaten van het Troepencommando Centrum SOK-Medan., 1949; 3217; 1 omslag
        - Korpsgeschiedenis en patrouilleverslagen van het Troepencommando Semerang/Vak Commando Pati., 1949; 3218; 1 omslag
      - Divisies, A.9.1.3
        - Korpsgeschiedenis van het Divisie Geniecommando B., 1946 - 1949; 3219; 1 omslag
        - Verslagen van het Divisie Geniecommando A en het Nederlandse Genietroepencommando Oost-Java., 1946 - 1950; 3220; 1 omslag
        - Rapportage van A-Divisie inzake bezoeken van consulaire vertegenwoordigers en militaire waarnemers., 1947; 3221; 1 omslag
        - Korpsgeschiedenis van de B-Divisie., 1947; 3222; 1 omslag
      - Brigades, A.9.1.4
        - Korpsgeschiedenis met chronologische lijst bestandschendingen X-Brigade., 1947; 3223; 1 stuk
        - Afschriften oorlogsdagboek en actieverslag van 5 Infanteriebrigade., 1947; 3224; 1 omslag
        - Operatie- en actieverslagen van de V-Brigade., 1947,1949; 3225; 1 omslag
        - Maand- en kwartaalverslagen van 6 Infanteriebrigade., 1947,1949; 3226; 1 omslag
        - Korpsgeschiedenis met operationele- en actieverslagen van de W-Brigade., 1947 - 1949; 3227; 1 omslag
        - Verslagen met actiebevelen en dislocatiestaten van 41 ZIB ook wel genoemd de F-Brigade., 1948 - 1949; 3228; 1 omslag
      - Regimenten Infanterie, A.9.1.5
        - Stukken betreffende (krijgs)geschiedkundige aangelegenheden en verrichtingen van regimenten infanterie en de daarbij behorende onderdelen., 1946-1950; 3229-3280; 45 omslagen, 6 stukken en 1 katern
          - 4 Bataljon Garderegiment Prinses Irene (4 GRPI). 1947 - 1950, 3229
          - 5 Bataljon Garderegiment Prinses Irene (5 GRPI). 1948 - 1950, 3230
          - 4 Bataljon Garderegiment Grenadiers (4 GRG). 1947 - 1949, 3231
          - 431 Bataljon Garderegiment Grenadiers (431 GRG). 1950, 3232; 1 stuk
          - 1 Bataljon Garderegiment Jagers (1 RJ). 1946 - 1948, 3233
          - 4 Bataljon Garderegiment Jagers (4 RJ). 1947 - 1949, 3234
          - 1 Bataljon Regiment Stoottroepen (1 RS). 1946 - 1948, 3235
          - 4 Bataljon Regiment Stoottroepen (4 RS). 1947 - 1949, 3236
          - 5 Bataljon Regiment Stoottroepen (5 RS). 1947 - 1948, 3237
          - 1 Bataljon 1 Regiment Infanterie (1-1 RI). 1945 - 1948, 3238
          - 4 Bataljon 1 Regiment Infanterie (4-1 RI). 1947 - 1948, 3239
          - 5 Bataljon 1 Regiment Infanterie (5-1 RI). 1948, 3240
          - 4 Bataljon 2 Regiment Infanterie (4-2 RI). 1947 - 1949, 3241
          - 5 Bataljon 2 Regiment Infanterie (5-2 RI). 1947 - 1948, 3242
          - 1 Bataljon 3 Regiment Infanterie (1-3 RI). 1947, 3243
          - 3 Bataljon 3 Regiment Infanterie (3-3 RI). 1946 - 1949, 3244
          - 4 Bataljon 3 Regiment Infanterie (4-3 RI). 1947 - 1949, 3245
          - 5 Bataljon 3 Regiment Infanterie (5-3 RI). 1948, 3246
          - 1 Bataljon 4 Regiment Infanterie (1-4 RI). 1945 - 1948, 3247
          - 2 Bataljon 4 Regiment Infanterie (2-4 RI). 1945 - 1948, 3248
          - 4 Bataljon 4 Regiment Infanterie (4-4 RI). 1947 - 1949, 3249
          - 2 Bataljon 5 Regiment Infanterie (2-5 RI). 1945 - 1948, 3250
          - 3 Bataljon 5 Regiment Infanterie (3-5 RI). 1946 - 1948, 3251
          - 4 Bataljon 5 Regiment Infanterie (4-5 RI). 1947 - 1948, 3252
          - 2 Bataljon 6 Regiment Infanterie (2-6 RI). 1946 - 1947, 3253
          - 5 Bataljon 6 Regiment Infanterie (5-6 RI). 1948, 3254
          - 2 Bataljon 7 Regiment Infanterie (2-7 RI). 1945 - 1948, 3255
          - 3 Bataljon 7 Regiment Infanterie (3-7 RI). 1946 - 1948, 3256
          - 4 Bataljon 7 Regiment Infanterie (4-7 RI). 1947 - 1948, 3257
          - 5 Bataljon 7 Regiment Infanterie (5-7 RI). 1949, 3258; 1 stuk
          - 1 Bataljon 8 Regiment Infanterie (1-8 RI, "Veluwe"). 1945 - 1948, 3259
          - 3 Bataljon 8 Regiment Infanterie (3-8 RI). 1946 - 1949, 3260
          - 4 Bataljon 8 Regiment Infanterie (4-8 RI). 1946 - 1949, 3261
          - 5 Bataljon 8 Regiment Infanterie (5-8 RI). 1949, 3262
          - 1 Bataljon 9 Regiment Infanterie (1-9 RI, "Friesland"). 1945 - 1948, 3263
          - 4 Bataljon 9 Regiment Infanterie (4-9 RI). 1947 - 1948, 3264
          - 5 Bataljon 9 Regiment Infanterie (5-9 RI). 1948 -1949, 3265
          - 2 Bataljon 10 Regiment Infanterie (2-10 RI). 1945 - 1948, 3266
          - 4 Bataljon 10 Regiment Infanterie (4-10 RI). 1947, 1949, 3267
          - 5 Bataljon 10 Regiment Infanterie (5-10 RI). 1948 - 1949, 3268
          - 1 Bataljon 11 Regiment Infanterie (1-11 RI). 1947 - 1948, 3269
          - 4 Bataljon 11 Regiment Infanterie (4-11 RI). 1947 - 1949, 3270
          - 5 Bataljon 11 Regiment Infanterie (5-11 RI). 1948 - 1949, 3271
          - 1 Bataljon 12 Regiment Infanterie (1-12 RI). 1945 - 1947, 3272
          - Staf 13 Regiment Infanterie. 1945, 3273; 1 stuk
          - 2 Bataljon 13 Regiment Infanterie (2-13 RI). 1946 - 1947, 3274
          - 5 Bataljon 13 Regiment Infanterie (2-13 RI). 1948, 3275; 1 stuk
          - 2 Bataljon 14 Regiment Infanterie (2-14 RI, "Zeeland"). 1946 - 1947, 1949, 3276
          - 1 Bataljon 15 Regiment Infanterie (1-15 RI). 1947 - 1948, 3277; 1 katern
          - 2 Bataljon 15 Regiment Infanterie (2-15 RI). 1948, 3278; 1 stuk
          - 3 Bataljon 15 Regiment Infanterie (3-15 RI). 1948 - 1949, 3279
          - 2 Zelfstandige Mitrailleurcompagnie. 1949, 3280; 1 stuk
      - Korps Speciale Troepen (KST), A.9.1.6
        - Korpsgeschiedenis met actie- en gevechtsverslagen van de afdeling Paratroepen van het KST., 1947 - 1949; 3281; 1 pak
      - (Staf) Korps Militaire Politie (KMP) / Koninklijke Marechaussee (KMar), A.9.1.7
        - Stukken betreffende (krijgs)geschiedkundige aangelegenheden en verrichtingen van de (Staf) KMP/KMar en de daarbij behorende onderdelen., 1945-1949; 3282-3287; 6 omslagen
          - Staf KMP/KMar. 1946 - 1947, 1949, 3282
          - 1 Bataljon MP/KMar (MP I). 1946 - 1949, 3283
          - 2 Bataljon MP/KMar (MP II). 1946 - 1949, 3284
          - 3 Bataljon MP/KMar (MP III). 1945 - 1949, 3285
          - 4 Bataljon MP/KMar (MP IV). 1947, 1949, 3286
          - 5 Bataljon MP/KMar (MP V). 1947 - 1949, 3287
      - Veldartillerie, A.9.1.8
        - Stukken betreffende (krijgs)geschiedkundige aangelegenheden en verrichtingen van de afdelingen en regimenten veldartillerie en de daarbij behorende onderdelen., 1946-1949; 3288-3300; 12 omslagen en 1 stuk
          - 4 Afdeling Veldartillerie (4 AVA). 1946 - 1949, 3288
          - 5 Afdeling Veldartillerie (5 AVA). 1946 - 1949, 3289
          - 6 Afdeling Veldartillerie (6 AVA). 1946 - 1949, 3290
          - 7 Afdeling Veldartillerie (7 AVA). 1946 - 1949, 3291
          - 8 Afdeling Veldartillerie (8 AVA). 1946 - 1949, 3292
          - 9 Afdeling Veldartillerie (9 AVA). 1946 - 1949, 3293
          - 2 Afdeling 2 Regiment Veldartillerie (2-2 RVA). 1946 - 1947, 1949, 3294
          - 2 Afdeling 8 Regiment Veldartillerie (2-8 RVA). 1947 - 1948, 3295
          - 1 Afdeling 12 Regiment Veldartillerie (1-12 RVA). 1948 - 1949, 3296
          - 2 Afdeling 12 Regiment Veldartillerie (2-12 RVA). 1947 - 1949, 3297
          - 3 Afdeling 12 Regiment Veldartillerie (3-12 RVA). 1947 - 1949, 3298
          - 1 Afdeling 41 Regiment Veldartillerie (1-41 RVA). 1949, 3299; 1 stuk
          - 1 Afdeling 42 Regiment Veldartillerie (1-42 RVA). 1949, 3300
      - Cavalerie, A.9.1.9
        - Stukken betreffende (krijgs)geschiedkundige aangelegenheden en verrichtingen van (verkennings)eskadrons en eskadrons pantserwagens en vechtwagens van Regiment Huzaren van Boreel en de daarbij behorende onderdelen., 1946 - 1949; 3301-3316; 15 omslagen en 1 stuk
          - 1 Eskadron 2 Afdeling (1-2) Regiment Huzaren van Boreel. 1948 - 1949, 3301
          - 2 Eskadron 2 Afdeling (2-2) Regiment Huzaren van Boreel. 1948, 3302
          - 3 Eskadron 2 Afdeling (3-2) Regiment Huzaren van Boreel. 1948 - 1949, 3303
          - 1 Eskadron Pantserwagens 3 Afdeling (1-3) Regiment Huzaren van Boreel. 1948 - 1949, 3304
          - 1 Eskadron Pantserwagens Regiment Huzaren van Boreel. 1947, 1949, 3305
          - 2 Eskadron Pantserwagens Regiment Huzaren van Boreel. 1946 - 1948, 3306
          - 3 Eskadron Pantserwagens Regiment Huzaren van Boreel. 1946 - 1948, 3307
          - 4 Eskadron Pantserwagens Regiment Huzaren van Boreel. 1946 - 1949, 3308
          - 5 Eskadron Pantserwagens Regiment Huzaren van Boreel. 1947 - 1948, 3309
          - 6 Eskadron Pantserwagens Regiment Huzaren van Boreel. 1947 - 1949, 3310
          - 42 Zelfstandig Verkennings Eskadron Regiment Huzaren van Boreel. 1949, 3311
          - 1 Eskadron Vechtwagens Regiment Huzaren van Boreel. 1946 - 1947, 3312
          - 2 Eskadron Vechtwagens Regiment Huzaren van Boreel. 1946 - 1948, 3313
          - 4 Eskadron Vechtwagens Regiment Huzaren van Boreel. 1947 - 1948, 3314
          - 6 Eskadron Vechtwagens Regiment Huzaren van Boreel. 1948 - 1949, 3315
          - 8 Eskadron Vechtwagens Regiment Huzaren van Boreel. 1948 - 1949, 3316; 1 stuk
      - Genie, A.9.1.10
        - Stukken betreffende (krijgs)geschiedkundige aangelegenheden en verrichtingen van de compagnieën der genie en de daarbij behorende onderdelen., 1945 - 1949; 3317-3332; 13 omslagen en 3 stukken
          - Commando Leger Genietroepen. 1946 - 1950, 3317
          - 1 Genie Veldcompagnie. 1946 - 1949, 3318
          - 2 Genie Veldcompagnie. 1946 - 1947, 1949, 3319
          - 4 Genie Veldcompagnie. 1946 - 1949, 3320
          - 5 Genie Veldcompagnie. 1947, 3321; 1 stuk
          - 6 Genie Veldcompagnie. 1947 - 1949, 3322
          - 8 Genie Veldcompagnie. 1947 - 1949, 3323
          - 10 Genie Veldcompagnie. 1948 - 1949, 3324
          - 14 Genie Veldcompagnie. 1948 - 1949, 3325
          - 15 Genie Veldcompagnie. 1947 - 1949, 3326